---
title: "Covid-19 Literature"
author: "Irene Perez"
date: "13/5/2020"
output: rmarkdown::github_document
---

```{r setup, include=FALSE}
knitr::opts_chunk$set(echo = TRUE)
```

```{r library, include=FALSE}
library(dplyr)
library(ggplot2)
```

## Publicaciones sobre Covid-19 desde 2019

Los datos se obtuvieron de [Kaggle](https://www.kaggle.com/allen-institute-for-ai/CORD-19-research-challenge), están disponibles en dicha plataforma y forman parte del COVID-19 Open Research Dataset Challenge (CORD-19). Aunque en el dataset se incluyen todas las publicaciones relacionadas con COVID-19, SARS-CoV 2 y coronavirus similares desde hace décadas, he filtrado los datos para ver su tendencia desde el 1 de enero de 2019 y desde el 1 de enero de 2020. 

```{r data}
metadata <- read.csv("../CORD-19-research-challenge/metadata.csv")
metadata$publish_time <- as.Date(as.character(metadata$publish_time))
metadata <- metadata %>% filter(publish_time > as.Date("2019-01-01"))
metadata <- metadata %>% filter(publish_time < as.Date("2020-05-01"))
publications_day <- as.data.frame(table(metadata$publish_time))
colnames(publications_day) <- c("Date", "n")
publications_day$Date <- as.Date(as.character(publications_day$Date))
```


```{r 2019}
ggplot(publications_day, aes(Date, n)) + geom_line(color="#00AFBB") +
  scale_x_date() + xlab("") + ylab("Daily papers published") + theme_minimal()
```

```{r 2020, message=FALSE}
ggplot(publications_day, aes(Date, n)) + geom_line(color="#00AFBB") +
  scale_x_date(limits=c(as.Date("2020-01-01"), NA)) + xlab("") + ylab("Daily papers published") + theme_minimal()
```
